臺灣新竹地方法院刑事判決　　　　　　　 94年度訴字第471號
公　訴　人　臺灣新竹地方法院檢察署檢察官
被　　　告　甲○○原名王京虎.
　　　　　　　　　　押）
上列被告因違反毒品危害防制條例案件，經檢察官提起公訴（九
十三年度毒偵字第一三二○號、九十四年偵緝字第九九號），本
院判決如下：
    主  文
甲○○連續施用第二級毒品，累犯，處有期徒刑拾月，扣案之安
非他命壹包（毛重零點貳公克），沒收銷燬之、吸食器壹組、分
裝袋壹個、玻璃管及分裝匙各貳支，均沒收；又連續轉讓第二級
毒品，累犯，處有期徒刑壹年。應執行有期徒刑壹年玖月，扣案
之安非他命壹包（毛重零點貳公克）沒收銷燬之，吸食器壹組、
分裝袋壹個、玻璃管及分裝匙各貳支，均沒收。
    事  實
一、甲○○（原名王京虎）曾於民國九十年間因竊盜案件，經本
    院於九十年十月二十三日，以九十年易字第六二三號判決判
    處有期徒刑十月確定，於九十一年十月二十三日縮短刑期執
    行完畢。其於九十年間且因施用毒品案件，經本院裁定觀察
    勒戒後，認無繼續施用毒品傾向，於九十年五月十七日釋放
    ，由臺灣新竹地方法院檢察署檢察官於同日，以九十年毒偵
    字第二五七號不起訴處分確定，仍不知悔改，於觀察勒戒執
    行完畢釋放後五年內，基於施用第二級毒品安非他命之概括
    犯意，於九十三年十月二十五日下午某時、同年月二十八日
    下午某時及同年月三十一日上午某時，在其位於新竹縣竹東
    鎮○○路○段三六九巷一號住處，將安非他命放入吸食器內
    點火燒烤，吸食安非他命遇熱時產生之煙氣之方式，連續施
    用安非他命三次。又另行起意，基於轉讓第二級毒品安非他
    命之概括犯意，於同年月二十八日下午某時及同年月三十一
    日上午某時，在其上址住處施用安非他命時，各同時將安非
    他命免費提供予在場之友人丁○○與丙○○施用，而連續轉
    讓第二級毒品安非他命予丁○○、丙○○共二次。嗣警方於
    九十三年十一月三日下午二時三十分許，持本院核發之搜索
    票搜索其上址住處時，當場查扣其所有之安非他命一包（毛
    重○點二公克）及供施用安非他命所用之吸食器一組、分裝
    袋一個、玻璃管及分裝匙各二支，並於同日採集其尿液送驗
    呈安非他命陽性反應，再依丁○○及丙○○之供述而查獲上
    情。
二、案經新竹縣警察局橫山分局報請臺灣新竹地方法院檢察署檢
    察官偵查起訴。
    理  由
一、訊據被告甲○○固坦認警方於九十三年十一月三日下午二時
    三十分許，持本院核發之搜索票至其上址住處搜索時，查扣
    安非他命一包（毛重○點二公克）、吸食器一組、分裝袋一
    個、玻璃管及分裝匙各二支，並於同日採集其尿送驗呈安非
    他命陽性反應等事實，惟矢口否認有何施用、轉讓第二級毒
    品安非他命之犯行，辯稱：「是丁○○、丙○○他們自己帶
    安非他命到我家施用，我在旁邊可能吸到二手煙氣，尿液才
    會呈現陽性反應，我沒有免費提供安非他命給他們施用，警
    察搜索查獲之物品也不是我的，我沒有施用、轉讓安非他命
    之犯行。」云云。經查：
（一）關於施用安非他命部分
１、警方於九十三年十一月三日下午二時三十分許，持本院核發
  　之搜索票搜索被告上址住處時，當場查扣安非他命一包（毛
    重○點二公克）、吸食器一組、分裝袋一個、玻璃管及分裝
    匙各二支等物，並於同日晚上七時許，由被告親自採尿封緘
    後，將尿液送請昭信科技顧問股份有限公司，先以酵素免疫
    分析法初步篩選，復以氣相層析質譜分析法確認分析後，發
    現被告之尿液呈安非他命陽性反應等情，業經被告供明在卷
    ，核與證人即被告之父親乙○○供述警方在被告上址住處搜
    索查扣安非他命等物之情節大致相符，並有尿液檢驗真實姓
    名代號對照表、昭信科技顧問股份有限公司濫用藥物陽性檢
    體檢驗報告各一紙及扣案之安非他命一包（毛重○點二公克
    ）、吸食器一組、分裝袋一個、玻璃管及分裝匙各二支等物
    扣案可資佐證。
２、尿液毒品檢驗如單以免疫分析法篩驗，有可能因交叉反應，
    而對服用安非他命以外藥物者之尿液產生偽陽性結果，惟以
    氣相層析質譜儀分析法確認，則可完全排除偽陽性之干擾，
    有法務部調查局第六處（八七）發技（一）字第八七０七四
    五七四號函在卷可憑。本件被告親採封緘之尿液送請昭信科
    技顧問股份有限公司檢驗時，該公司係以以酵素免疫分析法
    初步篩選後，再以氣相層析質譜分析法確認，已如上述，該
    公司採用之上開檢驗方法，應可完全排除毒品偽陽性之干擾
    ，所得之檢驗結果自堪採信，足認被告確有吸食安非他命之
    行為無誤。
３、被告固辯稱可能是吸到丁○○、丙○○施用安非他命時產生
    之二手煙氣云云。惟吸入含有安非他命之二手煙，在文獻上
    雖尚無能否由尿液中檢驗出安非他命反應之研究報告，然依
    法務部調查局檢驗安非他命案件經驗研判，若非長時間與吸
    毒者直接相向且存心大量吸入吸毒者所呼出之煙氣，以二手
    煙中可能存在之低劑量安非他命，應不致在尿液中檢驗出安
    非他命反應，有法務部調查局第六處八十三年三月三十一日
    發技一字第一九六○號函在卷可查，是被告辯稱吸到二手煙
    ，導致尿液檢驗呈陽性反應云云，已值懷疑？再安非他命之
    價格非低，施用者多僅將少量安非他命燒烤後予以吸用，所
    用份量既微，供己使用恐將不足，豈會讓安非他命煙氣擴散
    而白白浪費？如安非他命煙氣確有擴散之情形，經由空氣稀
    釋後，吸入存在於空氣中之低劑量安非他命，亦不致於在尿
    液中檢出安非他命陽性反應。況被告供稱丁○○、丙○○係
    在其房間施用安非他命，而該房間沒有房門，房間中之窗戶
    亦未緊閉之事實以觀（見本院卷第十二頁），丁○○、丙○○施用安非他命時，安非他命煙氣如有擴散，當會隨著空氣
    四處飄散，在旁之被告吸入體內之劑量稀少，如非被告併同
    施用，斷無在其尿液中檢驗出安非他命陽性反應之可能，益
    徵被告此部分之辯解，應為卸責之詞，無足採信。
４、被告另否認扣案之安非他命一包（毛重○點二公克）、吸食
    器一組、分裝袋一個、玻璃管及分裝匙各二支等物係其所有
    云云。惟上開物品均在被告住處內查獲一節，業經證人乙○○供述明確（見九十三年度偵字第五六三四號卷第九頁），
    然被告對於上開物品查獲之地點，卻表示係在住處屋頂（見
    九十三年度毒偵字第一三二○號卷第四三頁），或住家圍牆
    縫隙（見九十四年度聲羈字第三四號第五頁），或住家隔壁
    水溝云云（見九十四年度偵聲字第七六號卷第十六頁），顯
    欲以爭執上開物品查獲之處所，憑以否定扣案物品之所有權
    ，足見被告推諉卸責之心態。而上開扣案之物品既在被告住
    處查獲，其中有毒品安非他命，又有吸食器一組、分裝袋一
    個、玻璃管及分裝匙各二支等可供為施用安非他命之工具，
    是扣案之物品與被告施用安非他命之行為有直接密切之關連
    ，依常理分析，應足以認定上開物品係被告所有，供其施用
    安非他命所用之物，是被告否認扣案物品係其所有云云，洵
    為卸責之詞，無足採信。
５、被告於九十三年十月二十五日下午某時、十月二十八日下午
    某時及十月三十一日上午某時許，在其上址住處，各施用安
    非他命一次之事實，業經證人丁○○於本院審理時結證陳稱
    ：「我與被告是朋友，我過去被告住處會先打電話問他是否
    有毒品，他直接叫我過去，我是於九十三年十月二十五日下
    午、十月二十八日下午、十月三十一日上午過去他家，最後
    二次我有帶丙○○一起過去，我們一起施用安非他命。」（
    見本院卷第四七頁至第四九頁），核與證人丙○○證稱確於
    九十三年十月三十一日與被告共同施用安非他命之情節大致
    相符（見九十三年度毒偵字第一三二○號卷第十二頁），參
    照施用第二級毒品安非他命，可於一至四日內由施用者尿液
    中檢測得知，有行政院衛生署管制藥品管理局九十二年三月
    十日管檢字第○九二○○○一四九五號函在卷可供參考，被
    告於九十三年十一月三日採尿送驗結果確呈安非他命陽性反
    應，已如上述，可見證人丁○○證述被告於上開時地連續施
    用安非他命三次之情，顯非無稽。又被告與丁○○為朋友關
    係，案發前並無仇恨，被告並會提供住處予丁○○落腳（見
    九十三年度毒偵字第一三二○號卷第四頁、第五頁、本院卷
    第五十二頁），堪認被告與丁○○交情非淺，丁○○應無誣
    陷被告之動機及必要。再丁○○為警查獲後，承認與被告共
    同施用安非他命，並因此由本院裁定觀察勒戒，有臺灣新竹
    地方法院檢察署全國刑案資料查註表一份在卷可證，丁○○
    亦無何畏罪卸責之情事，益見丁○○所述應是事實，可以相
    信。綜上，被告所辯均不足信，其於上開時地連續三次施用
    安非他命之行為，應可認定。
７、被告於九十年間因施用毒品案件，經本院裁定觀察勒戒後，
    認無繼續施用毒品傾向，於九十年五月十七日釋放，由臺灣
    新竹地方法院檢察署檢察官於同日，以九十年毒偵字第二五
    七號不起訴處分確定等情，有臺灣新竹地方法院檢察署檢察
    官刑案資料查註紀錄表及臺灣高等法院被告前案紀錄表各一
    份在卷可供參考。故其於觀察勒戒執行完畢釋放後五年內再
    施用安非他命之犯行，堪以認定，應予依法論科。
（二）關於轉讓安非他命部分
１、被告於九十三年十月二十八日下午某時及同年月三十一日上
    午某時，分別同時免費提供安非他命予丁○○、丙○○施用
    之事實，業經證人丁○○於偵查中及本院審理時結證陳稱：
    「我於九十三年十月二十八日下午及同年月三十一日上午帶
    丙○○去甲○○家共二次，我每次過去會先打電話問他是否
    有毒品，甲○○說有，我們才過去，我們施用的安非他命都
    是甲○○免費提供的。」等語明確（見九十四年偵緝字第九
    九號第九十六頁、本院卷第四十七頁至第四十九頁），核與
    證人丙○○結證供稱：「九十三年十月間丁○○帶我到甲○○位於竹東的住處，我們一起施用安非他命，毒品來源丁○○比較清楚。」等語大致相符（見九十四年偵緝字第九九號
    卷第六十四頁），而證人丁○○並無畏罪卸責之情事，也無
    誣陷被告之動機與必要，已如上述。證人丙○○與被告並不
    認識，係丁○○帶同前往被告住處一節，分別為被告、證人
    丙○○、丁○○供陳明確，證人丙○○與被告間難認有何仇
    恨存在，加上證人丙○○為警查獲後，亦自承有施用安非他
    命之犯行，並因此由本院裁定送觀察勒戒，有證人丙○○警
    訊筆錄及臺灣新竹地方法院檢察署全國刑案資料查註表各一
    份在卷可證，可見證人丙○○亦無畏罪卸責之情事，是證人
    丁○○、丙○○上開供述，應均是陳述事實，被告空言否認
    免費提供安非他命予丁○○、丙○○施用云云，即為卸責之
    詞，無足採信。
２、至證人丙○○固供稱只與丁○○到被告住處一次等語。惟丁○○與丙○○共至被告住處二次之事實，迭經證人丁○○供
    陳明確，而丙○○與被告既不認識，自難期待丙○○對於被
    告留下深刻印象，而足以詳細供述前往被告住處之次數，證
    人丙○○且供稱：「丁○○在九十三年十月帶我到被告竹東
    住家，我們三人一起施用安非他命，當時我在客廳坐，他們
    二人會到房間或外面講話，之後就有毒品了，丁○○比較知
    道毒品來源。」等語（見九十四年偵緝字第九九號卷第六三
    頁至第六五頁），則證人丙○○對於前往被告住處之詳細時
    間及施用毒品之來源均不清楚，益見證人丙○○證述只到過
    被告住處一次等語，僅是部分事實，不足為被告有利之認定
    。綜上，被告此部分辯解亦不足信，其免費提供安非他命予
    丁○○、丙○○施用之事實亦可認定，應予依法論科。
二、核被告甲○○施用第二級毒品安非他命之行為，係犯毒品危
    害防制條例第十條第二項之施用第二級毒品罪。其免費提供
    安非他命予丁○○、丙○○施用之行為，係犯同條例第八條
    第二項之轉讓第二級毒品罪。其施用、轉讓安非他命前持有
    第二級毒品安非他命之低度行為，應為施用之高度行為所吸
    收，不另論罪。其每次同時免費提供安非他命予丁○○、丙○○二人施用之轉讓行為，係一行為觸犯二相同之罪名，應
    依刑法第五十五條想像競合犯之規定，從一重仍依同條例第
    八條第二項之轉讓第二級毒品罪處斷。其先後三次施用安非
    他命；先後二次轉讓安非他命之行為，均時間緊接，觸犯構
    成要件相同之罪名，顯係基於概括之犯意反覆為之，為連續
    犯，均應以一罪論並加重其刑。又蒞庭檢察官於本院審理中
    ，另擴張被告於九十三年八月二十五日及同年月二十八日二
    次施用安非他命之犯罪事實，本院自可就該部分逕行審理。
    其曾於九十年間因竊盜案件，經本院於九十年十月二十三日
    ，以九十年易字第六二三號判決判處有期徒刑十月確定，於
    九十一年十月二十三日縮短刑期執行完畢等情，有臺灣新竹
    地方法院檢察署刑案資料查註紀錄表及臺灣高等法院被告前
    案紀錄表各一份在卷可供參考，其受有期徒刑之執行完畢後
    ，五年之內再犯有期徒刑以上刑之上開二罪，均為累犯，應
    依法加重其刑，併均遞加重之。其所犯上開二罪，犯意各別
    ，行為不同，應予分別論罪，合併處罰。爰審酌被告曾有竊
    盜前科之素行、經執行觀察勒戒仍未戒除毒癮、施用毒品嚴
    重危害其身心健康；提供毒品予他人施用，助長毒品之氾濫
    、施用與轉讓安非他命之次數及否認犯行，犯罪後態度不佳
    等一切情狀，分別量處如主文所示之刑，並定其應執行之刑
    。扣押在案之安非他命一包（毛重○點二公克），應依毒品
    危害防制條例第十八條第一項前段之規定，沒收銷燬之。另
    扣押在案之吸食器一組、分裝袋一個、玻璃管及分裝匙各二
    支，均為被告所有供施用安非他命所用之物，業如上述，均
    應依刑法第三十八條第一項第二款之規定宣告沒收。至被告
    持以燒烤安非他命所用之點火工具顯為被告所有之物，惟該
    物並未扣案，亦無證據證明現尚存在，為避免執行困難，爰
    不併予宣告沒收。
據上論斷，應依刑事訴訟法第二百九十九條第一項前段，毒品危
害防制條例第八條第二項、第十條第二項、第十八條第一項前段
，刑法第十一條、第五十六條、第四十七條、第五十五條、第三
十八條第一項第二款、第五十一條第五款，判決如主文。
本案經檢察官宋重和到庭執行職務。
中    華   民    國  九十四   年   八  月   二十 三   日
                 刑事第六庭　審判長法　官　遲中慧
                            　　   法  官  魏瑞紅
                                   法　官  林昌義
以上正本證明與原本無異。
如不服本判決，應於判決送達後10日內向本院提出上訴狀 (應附
繕本 )，上訴於臺灣高等法院。
中    華   民    國  九十四   年   八  月   二十 三   日
                                   書記官  黃旭淑
附錄本件論罪科刑法條全文：
毒品危害防制條例第八條第二項
轉讓第二級毒品者，處六月以上五年以下有期徒刑，得併科新臺
幣七十萬元以下罰金。
毒品危害防制條例第十條第二項
施用第二級毒品者，處三年以下有期徒刑。
